# 期后事项与坏账准备

提问人：路西法 2014 时间：2014-10-13 16:01:59
审计过程中，对被审计单位的坏账基本采用组合方法计提坏账。但是有一个问题：第一时间段里，我发现了某项坏账全额收回了，之前计提的坏账是否需要调整？假设有一笔应收款1000W， 2013 年的一笔应收款，到 2014 年底计提了100W的坏账， 2015 年 1 月 10 号全额收回1000W，那是不是之前的会计估计不正确呢？需要不需要调整？

回答人：chenyiwei
参考《计学撮要 2013 》问题1-3-5中的以下问题：
问题： 资产负债表日对于期后已经收回的款项如何考虑坏账准备的计提？ 背景： 某公司于 2010 年借给其他单位资金 1 亿元，列报为“其他应收款”，至 2013 年 1 月 11 日全部收回。该公司的坏账准备计提比例为：账龄 1 年内5%、1-2年10%、2-3年20%。在编制 2012年度财务报表时，公司认为该款项已于 2013 年初收回，不存在坏账风险，无需再对其计提减值准备。 解答： 此问题需要公司管理层确定该笔应收款项是属于单独进行减值测试的应收款项还是属于组合测试范围，如果属于组合测试范围，应考虑其所属的信用风险组合。 1 、如果属于单独进行减值测试的应收款项，则可以考虑该款项在资产负债表日后已经收回的事实。如果收回日距离资产负债表日很近（例如本案例中距离 2012 年末资产负债表日只有 11 天），无证据表明债务人的财务状况和偿债能力在此期间内发生了重大变化的，则可以接受对其不单独计提坏账准备，但仍应将其并入具有类似信用风险特征的组合中，按组合方式对其所属组合计提坏账准备。 2 、如果采用组合计提的，则应进一步讨论： （ 1 ）如果企业的坏账计提政策中规定设置一个“期后已全额收回的应收款项”组合，规定对该组合的坏账准备计提比例为零的，则可将其纳入该组合，对其坏账准备计提比例为零。 （ 2 ）如果该企业的坏账准备计提政策中规定的组合完全依据截至资产负债表日的账龄来确定，则不能以期后已将该款项收回为由，将其从计提坏账准备的该组合基数中扣除。